臺灣臺南地方法院刑事判決　　　　　　 94年度簡上字第304號
公　訴　人　臺灣臺南地方法院檢察署檢察官
上　訴　人
即　被　告　乙○○
以上被告因恐嚇案件，上訴人不服本院九十四年度簡字第一六０
八號中華民國九十四年八月八日簡易判決（聲請簡易判決處刑案
號：九十四年度偵字第三七二六號），提起上訴，本院管轄之第
二審合議庭判決如下：
        主  文
上訴駁回。
乙○○緩刑參年。
        事實及理由
一、本院審理結果，認第一審簡易判決認事、用法及量刑均無不
    當，應予維持，並引用第一審簡易判決書及檢察官聲請簡易
    處刑書記載之事實、證據及理由（如附件）。
二、原審以上訴人即被告罪證明確，依刑事訴訟法第四百四十九
    條第一項前段、第四百五十四條第二項，刑法第三百零五條
    、第四十一條第一項前段（修正前），罰金罰鍰提高標準條
    例第一條前段、第二條之規定（廢止前），量處如原判決主
    文所示之刑，本院經核原判決認事用法，並無不合，量刑亦
    稱妥適。上訴人即被告上訴意旨以：本件事發緣由自於93年
    9月台南縣政府核發玉井鄉層林村層林醫院水土保持施工許
    可證，但查該項許可證並無附帶核准居民唯一聯絡道開發許
    可，經多次協調業主（層林醫院籌備處主任陳林代）在未取
    得許可證不得開挖道路，其眾所周知之事，但查該日發生本
    件因業主多次強行開挖道路，多次遭住民阻止，…依原起訴
    恐嚇罪之立法意旨，所謂恐嚇必須達到被害人心生畏懼為目
    的，而本案告訴人於原判決書中第一項最後第二行"然陳林
    明代仍與乙○○大聲爭吵，站立不動質問乙○○即被告：「
    你敢殺我嗎！」等語"足可見告訴人甲○○與證人陳林明代
    根本無所畏懼，又何來恐嚇，本件判決似有法理之爭云云。
    但查，本件被告之犯罪事實，已據被告乙○○於本院最後一
    次審理期日中坦承屬實，其以上開上訴理由置辯，否認犯行
    ，即無可採，被告之上訴為無理由，應予駁回。另審酌被告
    無犯罪前科，素行良好，且告訴人甲○○與被害人陳林明代
    等已與被告達成民事調解，相互放棄民、刑事請求權，有台
    南縣玉井鄉調解委員會之調解筆錄影本附卷足憑。被告經此
    刑之宣告，應知所悔悟。所宣告之刑以暫不執行為適當，並
    予宣告緩刑參年，以啟自新。按行為後法律有變更者，適用
    行為時之法律。但行為後之法律有利於行為人者，適用最有
    利於行為人之法律，刑法第2條第1項定有明文。又刑法於95
    年7月1日修正施行。按犯罪在新法（即修正施行後刑法）施
    行前，新法施行後緩刑之宣告，應適用九十五年七月一日施
    行之新刑法第七十四條之規定，最高法院九十五年度第八次
    刑事庭會議決議可資參照，併此敘明。
三、又原判決於論結欄中引用刑法第七十四條第一款，應係法條
    之誤引，於認事用法尚無影響。另按刑法於九十四年二月二
    日修正公布，九十五年七月一日施行，就行為後法律變更如
    何適用之準據法，已由「從新從輕」改為「從舊從輕」，亦
    即除修正後之新法有利於行為人時，例外適用最有利之新法
    外，要以適用行為時之舊法為原則，倘例外適用新法時，自
    應於裁判內對該例外適用為必要之說明。本件原審判決後刑
    法修改易科罰金之規定。但查行為時易科罰金之規定有利於
    上訴人，本即應以原判決所適用之行為時法為原則，而非例
    外適用修正後之新法。是故，原判決雖未及比較適用法律，
    但對判決顯然不生影響，自勿庸撤銷改判，併此敘明。（最
    高法院95年度台上字第3934號判決參照）
四、據上論斷，應依刑事訴訟法第四百五十五條之一第一項、第
    三項、第三百七十三條、第三百六十八條，刑法第七十四條
    第一項第一款，判決如主文。
本案經檢察官鄭深元到庭執行職務。
中　　華　　民　　國　　96　　年　　1 　　月　　16　　日
                  刑事第九庭    審判長法　官　楊清安
                                      法　官  卓穎毓
                                      法　官  朱中和
以上正本證明與原本無異。
本件不得上訴 。
                                      書記官  陳著振
中　　華　　民　　國　　96　　年　　1 　　月　　18　　日
